【裁判字號】    98,訴,1386
【裁判日期】    980520
【裁判案由】    毒品危害防制條例
【裁判全文】
臺灣板橋地方法院刑事判決              98年度訴字第1386號
公  訴  人  臺灣板橋地方法院檢察署檢察官
被      告  甲○○
                    號
上列被告因違反毒品危害防制條例案件，經檢察官提起公訴（98
年度毒偵字第1141號），被告於準備程序中對被訴之事實為有罪
陳述，本院合議庭裁定由受命法官獨任行簡式審判程序，並判決
如下：
    主  文
甲○○施用第一級毒品，累犯，處有期徒刑玖月。注射針筒壹支
沒收。
    事  實
一、甲○○曾因施用毒品案件，經本院以八十八年度毒聲字第一
    一二四號裁定送觀察、勒戒後，認無繼續施用毒品之傾向，
    經臺灣板橋地方法院檢察署檢察官以八十八年度偵字第四六
    二一號案件為不起訴處分確定；又因施用毒品案件，經本院
    以九十四年度毒聲字第七○七號裁定送觀察、勒戒後，認有
    繼續施用毒品之傾向，經本院以九十四年毒聲字第一四三○
    號裁定令入強制戒治處所，強制戒治屆滿六月後，其成效經
    評定為合格，認無繼續戒治之必要，而於民國九十五年三月
    二十四日釋放，並經上揭檢察署檢察官於九十五年四月二十
    三日以九十五年度戒毒偵字第一七○號不起訴處分。復於九
    十四年間因違反槍砲彈藥刀械管制條例案件，經本院於九十
    四年六月二十七日以九十四年度簡字第二○五七號判決判處
    有期徒刑二月確定，於九十五年五月二十六日縮刑期滿執行
    完畢；另於九十五年間因施用毒品案件，經本院以九十五年
    度訴字第三三三一號判處有期徒刑八月、四月，應執行有期
    徒刑十月確定，上開二罪嗣經裁定各減為有期徒刑四月、二
    月，應執行有期徒刑五月確定；又於九十六年間因持有第一
    級毒品案件，經本院以九十六年度簡字第四九三七號判處有
    期徒刑三月，減為有期徒刑一月又十五日確定，與上開罪刑
    接續執行，於九十七年一月二十四日執行完畢。再於九十六
    年間因施用毒品案件，經本院以九十六年度訴字第三九六０
    號判處有期徒刑七月、三月，應執行有期徒刑八月確定，於
    九十七年十二月十五日縮刑期滿執行完畢。
二、詎甲○○不知悔改，明知海洛因係毒品危害防制條例所規定
    之第一級毒品，不得非法持有、施用，竟於上開強制戒治執
    行完畢釋放後五年內，基於施用第一級毒品海洛因之犯意，
    於九十八年二月一日下午四、五時許（起訴書誤載為同日下
    午三時許），在臺北縣新莊市○○路三０三號「麥當勞」速
    食店之廁所內，以將毒品海洛因加水稀釋置於注射針筒內，
    並注射至身體之方式，施用第一級毒品海洛因。嗣經警接獲
    民眾報案，於九十八年二月一日下午五時四十分許，至上址
    速食店內查獲甲○○、黃凱南，並在該店廁所內發現甲○○
    所有供施打海洛因時所用之注射針筒一支，再經警採集甲○
    ○之尿液送驗，結果呈毒品海洛因代謝物嗎啡陽性反應，始
    悉上情。
三、案經臺北縣政府警察局新莊分局報請臺灣板橋地方法院檢察
    署檢察官偵查起訴。
    理  由
一、訊據被告甲○○對於上揭時地施用第一級毒品海洛因之事實
    ，於警詢、本院審理中坦承不諱，並有其所有並供施用海洛
    因時所用之注射針筒一支扣案可資佐證。又被告經警查獲所
    採集尿液經送鑑定，亦呈海洛因代謝物嗎啡陽性反應，有臺
    灣檢驗科技股份有限公司九十八年二月十六日（檢體編號Ｄ
    0000000號）濫用藥物檢驗報告、代碼對照表各一紙
    在卷可稽。另被告前因施用毒品案件，經本院以八十八年度
    毒聲字第一一二四號裁定送觀察、勒戒後，認無繼續施用毒
    品之傾向，經臺灣板橋地方法院檢察署檢察官以八十八年度
    偵字第四六二一號案件為不起訴處分確定；又因施用毒品案
    件，經本院以九十四年度毒聲字第七○七號裁定送觀察、勒
    戒後，認有繼續施用毒品之傾向，經本院以九十四年毒聲字
    第一四三○號裁定令入強制戒治處所，強制戒治屆滿六月後
    ，其成效經評定為合格，認無繼續戒治之必要，而於九十五
    年三月二十四日釋放，並經上揭檢察署檢察官於九十五年四
    月二十三日以九十五年度戒毒偵字第一七○號不起訴處分等
    情，有臺灣高等法院被告前案紀錄表附卷可憑，足認被告係
    強制戒治執行完畢釋放後，五年內再犯施用第一級毒品罪。
    本案事證明確，被告犯行洵堪認定，應依法論科。
二、按海洛因係毒品危害防制條例第二條第二項第一款所明定之
    第一級毒品，不得非法持有、施用。核被告所為，係犯毒品
    危害防制條例第十條第一項之施用第一級毒品海洛因罪。其
    施用第一級毒品海洛因前持有海洛因之低度行為，應為施用
    海洛因之高度行為所吸收，不另論罪。查被告有事實欄一所
    載之有期徒刑執行完畢紀錄，有前開臺灣高等法院被告前案
    紀錄表可按，其於有期徒刑之執行完畢後五年內，故意再犯
    本件有期徒刑以上之罪，為累犯，應依刑法第四十七條第一
    項之規定加重其刑。爰審酌被告前有多次犯罪紀錄，素行不
    佳，其犯罪之動機、目的、手段，施用毒品犯罪戕害一己之
    身心健康，及其在上址速食店廁所內施用海洛因，對於社會
    秩序所生之危害，暨犯後坦承犯行之態度等一切情狀，量處
    如主文所示之刑，以資儆懲。至本件員警於上址速食店內查
    獲發現之注射針筒一支，係被告所有且供其施用第一級毒品
    犯罪所用之物，業據被告於本院審理中供明在卷，應依刑法
    第三十八條第一項第二款規定宣告沒收之。
據上論斷，應依刑事訴訟法第二百七十三條之一第一項、第二百
九十九條第一項前段，毒品危害防制條例第十條第一項，刑法第
十一條前段、第四十七條第一項、第三十八條第一項第二款，判
決如主文。
本案經檢察官李巧菱到庭執行職務。
中    華    民    國    98    年    5     月    20    日
                  刑事第十二庭  法  官  楊 志 雄
以上正本證明與原本無異。
如不服本判決應於收受判決後十日內向本院提出上訴書狀，並
應敘述具體理由。其未敘述上訴理由者，應於上訴期間屆滿後
二十日內向本院補提理由書（均須按他造當事人之人數附繕本）
「切勿逕送上級法院」。
                                書記官  陳 春 銘
中    華    民    國    98    年    5     月    20    日
附錄本案論罪科刑法條全文：
毒品危害防制條例第十條第一項
施用第一級毒品者，處六月以上五年以下有期徒刑。


司法院資訊處製作；財團法人民間司法改革基金會備份。
